【裁判字號】    89,訴,210
【裁判日期】    890330
【裁判案由】    毒品危害防制條例
【裁判全文】
臺灣板橋地方法院刑事判決                          八十九年度訴字第二一號
    公  訴  人  臺灣板橋地方法院檢察署檢察官
    被      告  戊○○
    指定辯護人  甲○
右列被告因違反毒品危害防制條例案件，經檢察官提起公訴 (八十八年度偵字第二○
六三九號、第二六六九二號)，甲○判決如左：
    主  文
戊○○無罪。
    理  由
一、公訴意旨略以：被告戊○○明知安非他命係管制物品，不得非法持有、販賣，竟
    基於概括犯意，自民國（下同）八十八年八月間起至十二月間止，在臺北縣永和
    市○○路、保平路、中和市○○路、福美街口等處，以一公克安非他命新臺幣（
    下同）一千至二千元之代價，連續販賣安非他命供丙○○、丁○○、乙○○、林
    迺申等吸用多次。嗣經警分別於八十八年九月一日晚間六時許，及同年十二月十
    日晚間六時三十分許，在臺北縣永和市○○路一○○巷十一號五樓查獲，並扣得
    安非他命三包（淨重二．一公克）、二包（淨重十一公克）、吸食器一組及分裝
    袋（起訴書誤繕為分裝帶）八個，因認被告涉犯毒品危害防制條例第四條第二項
    之販賣第二級毒品罪。
二、按犯罪事實應依證據認定之，無證據不得推定其犯罪事實，刑事訴訟法第一百五
    十四條定有明文。公訴人認被告涉犯販賣第二級毒品罪，無非係以證人丙○○、
    丁○○、乙○○、林迺申於警訊時之證言，與扣案之安非他命、吸食器及分裝袋
    為據，惟訊之被告堅決否認上開犯行，辯稱：渠是與證人丙○○一起至臺北縣中
    和市○○路與光華街口附近的電動玩具店，找一名年約三十餘歲、綽號「阿明」
    之男子，合買安非他命，各自將錢交予阿明，有時阿明會分別交付安非他命，或
    給一包，由渠與丙○○自行分配；渠亦未曾販賣安非他命與丁○○，且渠不認識
    乙○○及林迺申等語。而公訴人認被告涉犯販賣第二級毒品罪，無非係以證人丙○○、丁○○、乙○○、林迺申分別於警訊時之證言、及扣案之安非他命三包（
    淨重共二．一公克）、二包（淨重共十一公克）、吸食器一組及分裝袋八個為證
    。
（一）、經查，證人丙○○於警訊證言：伊曾於八十八年八月二十三日晚間，約在臺
        北縣永和市○○路附近向戊○○要安非他命等語（詳參臺灣板橋地方法院檢
        察署八十八年度偵字第二○六三九號卷第九頁警訊筆錄）；嗣於檢察官訊問
        時改稱：是向被告借的，不清楚一共借了幾次，八十八年七、八月間，分別
        在中和一帶向他借，有時在電玩店或馬路邊（詳參同前偵查卷第三十一頁反
        八十八年十二月九日訊問筆錄）；末於甲○調查時翻稱：安非他命是向朋友
        拿，或是被告給的，伊曾與被告一起出錢買，時間是八十八年四、五月間，
        一起買過二、三次，伊將錢給被告，被告將錢交給賣主，賣主將安非他命給
        被告轉分給伊，購買地點在臺北縣中和市○○路○段六十四巷口附近，伊出
        資大約一、二千元，分得一包，重量不詳云云；及至甲○質其偵審所供前後
        不同時，則證人丙○○又改稱：有時向被告要一包安非他命，大約二、三次
        ，時間是去年，地點在臺北縣永和市○○路、中和中山路或被告住處云云（
        詳參甲○八十九年三月十四日訊問筆錄），綜上以觀，證人丙○○未曾證言
        向被告購買安非他命，是無從執證人丙○○之證言，遽認被告曾有販賣第二
        級毒品安非他命與證人丙○○之犯行。另證人丙○○就是否向被告借安非他
        命、要安非他命，或出資合買等情，即就本案重要情節，供述前後不符，顯
        有嚴重瑕疵，亦不足採信。
（二）、又查，證人乙○○於警訊及甲○調查時：伊不認識被告等語（詳參臺灣板橋
        地方法院八十八年度偵字第二六六九二號卷第二十頁反面、甲○八十九年三
        月十四日訊問筆錄）；而證人林迺申雖於警訊時證言：是伊與丁○○至永和
        市○○路一○○巷十一號樓下，以一千五百元向被告購買，時間大約是二個
        月前，伊不知如何聯絡，都是丁○○與被告聯絡後，再一起前往購買云云（
        詳參同前偵查卷第十八頁反面），且證人丁○○於警訊證述：伊曾向被告購
        買過好幾次安非他命，價錢是一公克一千五百元，大部分在被告住處樓下交
        易，最後一次約在八十八年十二月五日，購買一萬元之安非他命云云（詳參
        同前偵查卷第十四頁反面）。惟觀諸證人丁○○警訊筆錄未曾提及與證人林
        迺申一同向被告購買安非他命，是證人林迺申於警訊時之證言，即有瑕疵。
        且該筆錄中記明被告證人丁○○曾為警盤問被告指稱證人丁○○曾有販賣安
        非他命之犯行，因此，證人丁○○於甲○訊問時辯稱：是因被告指證伊有販
        賣安非他命，故而挾怨誣指被告亦有販賣安非他命等語，應與事實相符。是
        證人乙○○、林迺申及丁○○之警訊筆錄即有瑕疵，即無從採為不利於被告
        之證據。
（三）、再查，扣案之吸食器一組，縱屬被告所有，亦無法認定與被告涉嫌販賣安非
        他命之犯行具有關連性；而被告本身亦有施用第二級毒品之犯行，此據被告
        自承在卷，況警察先後查獲之第二級安非他命，重量非多，尚難執此遽論被
        告即有販賣安非他命之犯行；又扣案之分裝袋八個，雖係警察於八十八年九
        月一日下午五時五十分許，在臺北縣永和市○○路一○○巷十一號五樓住處
        查扣，但徵諸前開證人丙○○、丁○○、乙○○及林迺申之證言，無從證明
        此為被告所有供販賣第二級毒品安非他命所用之物。此外，復無查其他積極
        證據足證被告有何公訴人指訴之販賣罪行，既不能證明被告犯罪，自應為其
        無罪之諭知。
據上論斷，應依刑事訴訟法第三百零一條第一項，判決如主文。
本案經檢察官洪家原到庭執行職務
中    華    民    國      八十九      年      三      月    三十      日
                                      臺灣板橋地方法院刑事第二庭
                           法  官  高    玉    舜
右正本證明與原本無異。
如不服本判決，應於判決送達後十日內，向甲○提出上訴狀。
                                          書記官  田    寶    駿
中    華    民    國      八十九      年      三      月    三十一    日


司法院資訊處製作；財團法人民間司法改革基金會備份。
